【裁判字號】    98,易,395
【裁判日期】    980728
【裁判案由】    竊盜
【裁判全文】
臺灣基隆地方法院刑事判決               98年度易字第395號
公  訴  人  臺灣基隆地方法院檢察署檢察官
被      告  乙○○
上列被告因竊盜案件，經檢察官提起公訴（98年度偵字第2464號
），被告並於準備程序進行中為有罪之陳述，本院乃裁定以簡式
審判程序進行審理，並判決如下：
    主  文
乙○○攜帶兇器竊盜，處有期徒刑陸月，如易科罰金，以新臺幣
壹仟元折算壹日。扣案之十字型螺絲起子壹支，沒收。
    事  實
一、前案紀錄：
    乙○○前分別因(甲)犯竊盜案件，經本院於民國91年12月19日
    ，以91年度訴字第510 號判決有期徒刑十月確定；(乙)犯竊盜
    案件，經本院於91年12月10日，以91年度訴字第635 號判決
    有期徒刑八月確定；(丙)犯強盜案件，經臺灣高等法院於92年
    11月28日，以92年度上訴字第408 號判決有期徒刑七年六月
    確定。所犯(甲)(乙)(丙)三案，則經合併定刑為有期徒刑八年八月
    （臺灣高等法院92年度聲字第1217號裁定）而一併發監；乃
    乙○○僅受有期徒刑之一部執行，中華民國九十六年罪犯減
    刑條例旋於96年7 月16日公布施行，所犯(甲)(乙)二案遂經依法
    減刑，再與不應減刑之(丙)案合併定刑（本院96年度聲減字第
    1217號裁定），迨98年4 月22日始經假釋出監，迄仍於假釋
    付保護管束期間（不構成累犯）。
二、本案事實：
    乙○○借地緣返往之便，探知「基隆市○○區○○路213 巷
    23之1 號2 樓」長年無人在內住居，且其1 樓樓梯間大門暨
    其2 樓住宅大門復未經上鎖（其1 樓樓梯間大門未經關攏；
    至其2 樓住宅大門則早已滅失），遂萌生為自己不法所有之
    意圖暨竊盜他人財物之犯意，進而於98年5 月30日下午1 時
    30分左右，自備客觀上足以對人之生命、身體安全構成威脅
    、危害之「十字型螺絲起子」1 支，逕由上址洞開之1 樓樓
    梯間大門暨其2 樓住宅大門登堂而入（侵入住宅部分均未據
    告訴），再以上開十字型螺絲起子卸取刻由基隆港務局事務
    士丙○○負責管領之「基隆市○○區○○路213 巷23之1 號
    2 樓」鋁門窗框2 扇，俾將之置於自己實力支配之下，藉以
    攜帶兇器竊盜他人財物得逞，隨即攜同上揭十字型螺絲起子
    及鋁門窗框離開現場。同日下午2 時50分，乙○○騎乘AEZ-
    638 號機車載運上開物品擬往變賣而途經基隆市○○區○○
    路100 巷附近之時，適遇巡邏員警疑其行止而盤檢查獲；員
    警並當場起獲乙○○作案用之「十字型螺絲起子」1 支（查
    扣在案）暨上開鋁門窗框2 扇（鋁門窗框則已發還）。
三、案經基隆港務局事務士丙○○訴由基隆市警察局第四分局移
    送臺灣基隆地方法院檢察署檢察官偵查起訴。
    理  由
一、法院組織
    查刑事訴訟法第二百八十四條之一：「除簡式審判程式、簡
    易程式及第三百七十六條第一款、第二款所列之罪之案件外
    ，第一審應行合議審判。」業於本案繫屬以前經公佈施行。
    兼以本案起訴罪名，核與刑事訴訟法第三百七十六條第一款
    、第二款之規定相符，是其當有首開規定之適用，即其法院
    組織應為獨任審判無誤。
二、審判程序
    本案被告乙○○所犯者，非為死刑、無期徒刑、最輕本刑為
    三年以上有期徒刑之罪或高等法院管轄之第一審案件；兼以
    被告業於準備程序進行中，就被訴事實為有罪之陳述，本院
    乃告知其簡式審判程序之旨，並於聽取公訴人及被告之意見
    後，依刑事訴訟法第二百七十三條之一第一項規定，裁定改
    行簡式審判程序。準此，本案當亦有刑事訴訟法第一百五十
    九條第二項前段，「不受傳聞證據法則拘束」之例外性規定
    之適用。
三、事實認定
    上開事實業據被告乙○○於本院審理時坦承不諱，並經證人
    即告訴人丙○○於警詢中證述明確，且有贓物認領保管單1
    紙、查獲及指認照片30張在卷暨被告所有之十字型螺絲起子
    1 支扣案可佐。綜上，堪認被告於本院審理時之任意性自白
    ，與事實相符，可以採信。從而，本案事證明確，被告如本
    判決事實欄所載之竊盜犯行，堪可認定，應依法論科。
四、論罪科刑
  (一)按刑法第三百二十一條第一項第三款之攜帶兇器竊盜罪，係
    以行為人攜帶兇器為其加重要件，此所謂兇器，其種類並無
    限制，凡客觀上足以對人之生命、身體安全構成威脅，具有
    危險性之兇器均屬之，且祇須行竊時攜帶此種具危險性之兇
    器為已足，既不以攜帶之初有行兇之意圖為必要（最高法院
    79年臺上字第5253號判例意旨參照），亦不以將該兇器自他
    地攜往行竊地為必要（最高法院62年臺上字第2489號判例意
    旨參照），更不以行為人曾藉該兇器為其犯案工具為必要，
    是不問該兇器係行為人自行攜往行竊現場，或在竊盜現場臨
    時持以行竊，又究否曾持該兇器為事實上之使用，核均應論
    行為人以攜帶兇器竊盜罪。查被告恃以行竊之十字型螺絲起
    子1 支，全長約28.5公分、握柄處長約8.6 公分、起子部位
    長約19.9公分，且起子前端尖銳，倘持以揮戳人體，當足可
    威脅、危害他人之生命、身體，而足以供作兇器使用，此悉
    經本院當庭勘驗無訛（見本院審判筆錄第3 頁）。是為保護
    他人身體免受攻擊，被告自備扣案之十字型螺絲起子1 支到
    場而恃以行竊如本判決事實欄二之所載，自應論以刑法第三
    百二十一條第一項第三款之攜帶兇器加重竊盜罪。
  (二)起訴意旨雖稱被告如本判決事實欄一所載之(甲)(乙)二案業已執
    行完畢，而認本案亦有刑法第四十七條第一項「累犯加重其
    刑」規定之適用云云（見起訴書第1 頁、第2 頁）；然按「
    數罪併罰案件之執行完畢，係指數罪定應執行之刑以後，已
    將該應執行之刑全部執行完畢者」而言，若僅其中一罪之宣
    告刑經執行完畢，而所併合處罰之數罪則猶有迄未執行或迄
    未執畢之餘罪，則關此「數罪合併所定應執行之刑」，即與
    「執行未完畢」無殊（最高法院80年度臺抗字第435 號裁定
    意旨、93年度臺非字第298 號判決意旨參照；最高法院78年
    2 月28日78年度第二次刑事庭會議決議意旨參照）。茲被告
    固曾因如本判決事實欄一所載之(甲)(乙)(丙)三案，經法院判處罪
    刑確定而先、後移監，惟(甲)(乙)(丙)三案既曾經合併定刑為有期
    徒刑八年八月（臺灣高等法院92年度聲字第1217號裁定），
    嗣復曾因中華民國九十六年罪犯減刑條例於96年7 月16日公
    布施行，致所涉(甲)(乙)二案先經依法減刑，再與不應減刑之(丙)
    案合併定刑為有期徒刑八年（本院96年度聲減字第1217號裁
    定），迨98年4 月22日始經假釋出監，迄仍於假釋付保護管
    束期間（參見卷附臺灣高等法院被告前案紀錄表暨本院職權
    查印之96年度聲減字第1217號裁定），則無論所涉(甲)案、(乙)
    案、抑係(丙)案，按諸首開說明，自均須恃「數罪合併所定應
    執行之刑」悉予執畢，方能認為其所受之徒刑宣告業已執行
    完畢。據此，起訴意旨聲稱旨揭(甲)(乙)二案業已執畢而認本案
    亦有刑法第四十七條第一項「累犯加重其刑」規定之適用云
    云，自係顯屬誤會，且亦不能拘束本院。
  (三)本院審酌被告不思努力工作以賺取所需，妄想藉由竊盜方式
    不勞而獲，嚴重缺乏尊重他人財產權之觀念，併衡量被告本
    案所為對被害人所造成之法益侵害，兼以被告生活狀況、智
    識程度、坦承犯行而表悛悔之犯後態度，暨考量被告雖查有
    如本判決事實欄一所載之竊盜致遭法院判處罪刑之前案紀錄
    ，然其本次係因地緣返往之便，探知「基隆市○○區○○路
    213 巷23之1 號2 樓」長年無人在內住居，且其1 樓樓梯間
    大門暨其2 樓住宅大門復未經上鎖（其1 樓樓梯間大門未經
    關攏；至其2 樓住宅大門則早已滅失），方攜帶扣案之十字
    型螺絲起子到場行竊之犯罪手法等一切情狀，從輕量處如主
    文所示之刑，併諭知易科罰金之折算標準。
  (四)扣案之十字型螺絲起子1 支，係被告所有供本案犯罪之所用
    ，此悉經本院提示予被告當庭確認無誤（見本院審判筆錄第
    2 頁），爰依刑法第三十八條第一項第二款規定，併予宣告
    沒收如主文之所示。
據上論斷，應依刑事訴訟法第二百八十四條之一、第二百七十三
條之一第一項、第二百九十九條第一項前段，刑法第三百二十一
條第一項第三款、第四十一條第一項前段、第三十八條第一項第
二款，判決如主文。
本案經檢察官甲○○到庭執行職務。
中    華    民    國    98    年    7     月    28    日
                  刑事第四庭法  官  王慧惠
以上正本證明與原本無異。
如不服本判決應於收受送達後10日內向本院提出上訴書狀，並應
敘述具體理由；其未敘述上訴理由者，應於上訴期間屆滿後20日
內向本院補提理由書 (均須按他造當事人之人數附繕本)「切勿
逕送上級法院」。
中    華    民    國    98    年    7     月    28    日
                            書記官  王一芳
附錄論罪法條：
刑法第321 條第1 項第3 款
犯竊盜罪而有左列情形之一者，處 6 月以上、 5 年以下有期徒
刑：
一、於夜間侵入住宅或有人居住之建築物、船艦或隱匿其內而犯
    之者。
二、毀越門扇、牆垣或其他安全設備而犯之者。
三、攜帶兇器而犯之者。
四、結夥三人以上而犯之者。
五、乘火災、水災或其他災害之際而犯之者。
六、在車站或埠頭而犯之者。


司法院資訊處製作；財團法人民間司法改革基金會備份。
